臺灣宜蘭地方法院行政訴訟判決
111年度簡字第1號
原      告  空軍防空暨飛彈指揮部

法定代理人  劉峯瑜  
訴訟代理人  陳榮芳  
            陳志杰  
被      告  林孟傑  
上列當事人間有關兵役事務事件，原告提起行政訴訟，本院判決
 如下：
    主      文
被告應給付原告新臺幣參萬肆仟貳佰零柒元，及自民國一百一十
 一年三月十日起至清償日止，按週年利率百分之五計算之利息
。 訴訟費用由被告負擔。
    事實及理由
一、程序事項：被告甲○○經合法通知，無正當理由，未於言詞 
    辯論期日到場，核無民事訴訟法第386條各款所列情形，爰 
    依行政訴訟法第236條、第218條準用民事訴訟法第385條第1
     項前段之規定，由原告空軍防空暨飛彈指揮部聲請而為一
    造 辯論判決。
二、事實概要：被告於民國107年9月12日，經空軍防空既飛彈作
    戰管制中心以107年9月12日空防飛管字第1070000774號令，
    核定同日轉服志願士兵生效。依國軍107年志願士兵甄選簡
    章第拾貳點、志願士兵服役條例第6條、志願士兵不適服現
    役賠償辦法第2條、第3條規定被告至少應服役期4年始可退
    伍，而免賠償自核定起役之日起所受領之志願士兵3個月待
    遇（即本俸及加給，下稱待遇）。嗣被告因1次記大過2次，
    經評審不適服現役，國防部空軍司令部以110年4月28日國空
    人管字第1100031731號令核定被告自110年5月1日零時起退
    伍生效。依志願士兵不適服現役賠償辦法第2條、第3條規定
    被告應服法定役期48個月，尚餘法定役期16個月未服，核算
    其應依尚未服滿現役最少年限之比例，賠償所受領志願士兵
    3個月待遇共新臺幣（下同）34,207元。被告迄今仍未繳款
    ，且經原告催繳未果，故原告依兩造間志願士兵行政契約及
    志願士兵不適服現役賠償辦法之規定，提起本件給付之訴。
    三、原告主張：被告107年9月12日轉服志願士兵，依國軍10
    7年志願士兵甄選簡章第拾貳點、志願士兵服役條例第6條規
    定，至少應服役期4年，即至111年9月12日始可退伍，而免
    賠償自核定起役之日起所受領之志願士兵3個月待遇。嗣被
    告因1次記大過2次，經評審不適服現役，核定被告自110年5
    月1日零時起退伍生效。被告服役年限僅32個月，尚有16個
    月未服，自應按尚未服滿現役最少年限之比例，賠償自核定
    起役之日起所受領之志願士兵3個月待遇計34,207元。被告
    迄今仍未繳款，且經原告催繳未果，爰依兩造間志願士兵行
    政契約及志願士兵不適服現役賠償辦法請求被告如數返還等
    語。並聲明：被告應給付原告34,207元，及自起訴狀繕本送
    達翌日起至清償日止，按週年利率5%計算之利息。
四、被告經合法通知，無正當理由，未於言詞辯論期日到場，亦
     未提出書狀為任何聲明或陳述。
五、本院之判斷：
㈠、按人民與中央或地方機關間，因公法上原因發生財產上之給
    付或請求作成行政處分以外之其他非財產上之給付，得提起
    給付訴訟。因公法上契約發生之給付，亦同，行政訴訟法第
    8條第1項定有明文。次按，志願士兵因個人因素1次受記大
    過2次以上，經評審不適服志願士兵，未服滿現役最少年限
    ，除解除召集外，並應予賠償，志願士兵服役條例第5條之1
    第1項第2款、第2項定有明文。又按，志願士兵服役條例第5
    條之1第1項人員，未服滿志願士兵現役最少年限者，應予賠
    償。前條第1項人員之本人，應依尚未服滿現役最少年限之
    比例，賠償自核定起役之日起，所受領之志願士兵3個月本
    俸及加給。未服滿現役最少年限之比例計算，以月為採計單
    位，未滿1個月者不列計應賠償範圍，志願士兵不適服現役
    賠償辦法第2條第1項、第3條定有明文。此辦法係國防部依
    志願士兵服役條例第5條之1第2項規定授權定之，並報請行
    政院核定，核與母法之本旨並無違背，並未逾越母法授權，
    亦未違反法律保留原則，自得適用。
㈡、經查，原告主張被告於107年9月12日轉服志願役士兵，依國 
    軍107年志願士兵甄選簡章第拾貳點、志願士兵服役條例第6
     條之規定，至少應服役期4年始可退伍，而免賠償自核定起
    役之日起所受領之志願士兵3個月待遇，惟被告因1次記大過
    2次，經評審考核不適服現役，核定被告自110年5月1日零時
    起退伍生效。被告服役年限僅32個月，尚有16個月未服滿，
    自應按尚未服滿現役最少年限之比例，賠償自核定起役之日
    起所受領之志願士兵3個月之待遇計34,207元【計算式：自
    核定起役之日起所受領之志願士兵3個月待遇即自107年9月1
    2日起至107年12月11日止三個月薪資102,621元×（未服滿月
    數16月/應服役期月數48月）=34,207元】。被告迄今仍未繳
    款，且經原告催繳未果等情，業據原告提出國軍107年志願
    士兵甄選簡章、空軍防空暨飛彈作戰管制中心107年9月12日
    空防飛管字第1070000774號令、國防部空軍司令部110年4月
    28日國空人管字第1100031731號令、空軍防空暨飛彈作戰管
    制中心110年度申請不適服志願士兵未服滿法定役期人員賠
    償執行紀錄表、歲入預算收繳憑單、存證信函暨收件回執影
    本等在卷可稽（見本院卷第13頁至第75頁），核與原告主張
    相符，堪信為真實，故原告依兩造間志願士兵行政契約及志
    願士兵不適服現役賠償辦法之規定，訴請被告給付34,207元
    ，洵屬有據。
㈢、按人民與中央或地方機關間，因公法上原因發生財產上之給 
    付或請求作成行政處分以外之其他非財產上之給付，得提起
     給付訴訟。因公法上契約發生之給付，亦同，行政訴訟法
    第 8條第1項定有明文。而給付無確定期限者，債務人於債
    權人得請求給付時，經其催告而未為給付，自受催告時起，
    負遲 延責任﹔其經債權人起訴而送達訴狀，或依督促程序送
    達支 付命令，或為其他相類之行為者，與催告有同一之效
    力﹔遲 延之債務，以支付金錢為標的者，債權人得請求依法
    定利率 計算之遲延利息﹔應付利息之債務，其利率未經約定
    ，亦無法律可據者，週年利率為5%，為民法第229條第2項、
    第233條第1項本文、第203條所明定。故依前開法律規定，
    本件原告係請求公法上金錢給付，得類推適用民法上關於金
    錢給付遲延利息之法律規定，且因給付並無確定期限，故原
    告請求被告自起訴狀繕本送達之翌日即111年3月10日起至清
    償日止，按週年利率5%計算之利息，即屬有據。
六、綜上所述，原告依兩造間志願士兵行政契約及志願士兵不適
     服現役賠償辦法規定，請求被告給付34， 207元，及自111
    年3 月10日起至清償日止，按週年利率5%計算之利息，為有
     由，應予准許。
七、據上論結，本件原告之訴為有理由，爰依行政訴訟法第98條
    第1項、第218條準用民事訴訟法第385條第1項前段，判決如
    主文。
中　　華　　民　　國　　111 　年　　5 　　月　　2 　　日
                  行政訴訟庭　法　官　謝佩玲
一、上為正本係照原本作成。
二、如不服本判決，應於送達後20日內，向本院提出上訴狀，其
    未表明上訴理由者，應於提出上訴後20日內向本院補提理由
    書（均須按他造人數附繕本）。上訴理由應表明關於原判決
    所違背之法令及其具體內容，或依訴訟資料可認為原判決有
    違背法令之具體事實。
                              書記官　黃家麟
中　　華　　民　　國　　111 　年　　5 　　月　　2 　　日